臺灣桃園地方法院刑事判決　　　　　　　94年度訴字第1348號
公　訴　人　臺灣桃園地方法院檢察署檢察官
被　　　告　甲○○○
　　　　　　　　　　（另案
上列被告因違反毒品危害防制條例案件，經檢察官提起公訴（94
年度毒偵字第658 、1864號）及移送併案審理（94年度毒偵字第
4149號），被告於本院準備程序進行中，就被訴事實為有罪之陳
述，經本院告知簡式審判程序意旨，並聽取公訴人及被告之意見
後，本院合議庭裁定依簡式審判程序審理，本院判決如下：
    主  文
甲○○○連續施用第一級毒品，處有期徒刑柒月。扣案含有第一
級毒海洛因成分之香煙壹支、含有第一級毒品海洛因成分之殘渣
袋壹只均沒收銷燬之。扣案注射針筒壹支沒收；又連續施用第二
級毒品，處有期徒刑伍月。扣案第二級毒品甲基安非他命壹包（
實稱毛重零點陸壹肆公克，含包裝袋）、含第二級毒品甲基安非
他命成分之殘渣袋壹只均沒收銷燬之。應執行有期徒刑拾月。扣
案含有第一級毒海洛因成分之香煙壹支、含有第一級毒品海洛因
成分之殘渣袋壹只、第二級毒品甲基安非他命壹包（實稱毛重零
點陸壹肆公克，含包裝袋）、含有第二級毒品甲基安非他命成分
之殘渣袋壹只，均沒收銷燬之。扣案注射針筒壹支沒收。
    事  實
一、廖國州前於民國（下同）93年間因非法施用毒品案件，經本
    院以93年度毒聲字第28號裁定應送觀察、勒戒，經認無繼續
    施用毒品傾向，而於93年2 月12日執行完畢釋放，並經臺灣
    桃園地方法院檢察署檢察官於93年2 月12日，以93年度毒偵
    字第91號為不起訴處分確定。詎甲○○○猶不知悔改，於前
    揭觀察、勒戒執行完畢釋放後5 年內，另分別基於連續施用
    第一級毒品海洛因及連續施用第二級毒品甲基安非他命之概
    括犯意，自93年6 月間某日起至94年7 月16日止，連續在桃
    園縣新屋鄉○○街92巷3 號住處及桃園縣中壢市遠東百貨等
    處，分別施用第一級毒品海洛因及第二級毒品甲基安非他命
    多次。嗣於94年1 月6 日下午1 時30分許，為警在桃園縣新
    屋鄉○○村○○路251 號前查獲，並扣得第二級毒品甲基安
    非他命1 包（實稱毛重0.614 公克，含包裝袋）；復於94年
    3 月18日下午5 時50分許，為警在桃園縣新屋鄉○○路26號
    前查獲，並扣得含有第一級毒品海洛因成分之香煙1 根；另
    於94年7 月17日下午4 時10分許，為警在桃園縣新屋鄉○○
    村○ 鄰○○道路查獲，並扣得含有第一級毒品海洛因成分殘
    渣袋1 只、含有第二級毒品安非他命成分殘渣袋1 只、其所
    有供施用第一級毒品所用（但非專供）注射針筒1 支。
二、案經桃園縣政府警察局楊梅分局報請台灣桃園地方法院檢察
    署檢察官偵查起訴及移送併案審理。
    理  由
一、被告甲○○○所犯為死刑、無期徒刑、最輕本刑為3 年以上
    有期徒刑以外之罪，被告於準備程序中就被訴事實為有罪之
    陳述，經法官告知簡式審判程序之旨，並聽取公訴人、被告
    之意見後，合議庭認為適宜，依刑事訴訟法第273 條之1 第
    1 項規定，裁定由受命法院獨任進行簡式審判程序，先此敘
    明。
二、訊據被告甲○○○對於上揭連續施用第一級毒品海洛因及連
    續施用第二級毒品甲基安非他之犯行均坦承不諱。而被告分
    別於94年1 月6 日、同年3 月18日、同年7 月17日為警採集
    之尿液，經送驗結果，均呈現甲基安非他命陽性反應，有臺
    灣尖端先進生技醫藥股份有限公司出具之「濫用藥物檢驗報
    告」3 紙在卷可按（本院卷第21頁、94年毒偵字第658 號卷
    第26頁、94年毒偵字第4149號卷第38頁）。又被告於94年7
    月17日下午4 時10分許，為警扣得分裝袋2 只，已經被告使
    用為裝載毒品海洛因及甲基安非他命，該分裝袋分別含有海
    洛因及甲基安非他命殘渣等情，業經被告於警詢中陳述明確
    （94年毒偵字第4149號卷第12頁附94年7 月17日警詢筆錄）
    ，並有採證照片2 張在卷可按（上開偵查卷第21、22頁），
    此外，並有扣案注射針筒1 支可資佐證。再被告於94年1 月
    6 日為警扣得結晶1 包，經送鑑驗結果，檢出第二級毒品甲
    基安非他命成分，有行政院衛生署管制藥品管理局檢驗成績
    書1 紙在卷可按（本院卷第31頁）；而被告於同年3 月18日
    為警扣得香煙1 支，經送鑑驗結果，檢出第一級毒品海洛因
    成分，有行政院衛生署管制藥品管理局檢驗成績書1 紙在卷
    可憑（本院卷第30頁）。被告之自白與事實相符，堪信其確
    有施用第一級毒品海洛因及第二級毒品安非他命之犯行。另
    被告前於93年間因非法施用毒品案件，經本院以93年度毒聲
    字第28號裁定應送觀察、勒戒，經認無繼續施用毒品傾向，
    而於93年2 月12日執行完畢釋放，並經臺灣桃園地方法院檢
    察署檢察官於93年2 月12日，以93年度毒偵字第91號為不起
    訴處分確定等情，亦有該不起訴處分書、刑案資料查註紀錄
    表及台灣高等法院前案紀錄表各1 份在卷可稽。被告於前揭
    觀察、勒戒執行完畢後5 年內再犯本件施用毒品案件，事證
    明確，其犯行已經可以認定，應依法論罪科刑。
三、核被告所為，係犯毒品危害防制條例第10條第1 項、第2 項
    之施用第一級毒品及第二級毒品罪。其施用前後非法持有毒
    品海洛因、安非他命之低度行為，應為施用毒品之高度行為
    所吸收，不另論罪。被告先後多次施用第一級毒品海洛因犯
    行及多次施用第二級毒品甲基安非他命犯行，均時間緊接，
    方法相同，各觸犯構成要件相同之罪，顯均基於概括犯意為
    之，各為連續犯，皆應依刑法第56條之規定，均以一罪論，
    並各加重其刑。被告所犯上開二罪間，犯意各別，罪名有異
    ，應予分論併罰。再被告自93年6 月間某日起至94年1 月6
    日為警採尿前26小時內某時前止之連續施用海洛因犯行；自
    94年1 月6 日為警採尿前26小時內某時後起至94年3 月17日
    止之連續施用海洛因犯行；自94年3 月19日起至94年7 月16
    日止之連續施用海洛因犯行；自93年6 月間某日起至94年1
    月3 日止之連續施用甲基安非他命犯行；自94年1 月5 日起
    至94年7 月16日止之連續施用甲基安非他命犯行，雖未據公
    訴人起訴，然上開部分事實與公訴人起訴之犯罪事實既具有
    連續犯之裁判上一罪關係，應為起訴效力所及，本院自應併
    予審究。爰審酌被告前因施用毒品經觀察、勒戒而由檢察官
    為不起訴處分後，仍無法斷絕施用毒品惡習，顯見其意志力
    薄弱，自有使其與社會上毒品來源隔離，使其能深自反省，
    斷絕與毒品接觸之必要，及被告犯罪後對於施用毒品之犯行
    ，已經坦承，態度良好等一切情狀，分別量處如主文所示之
    刑，並定其應執行之刑。扣案第二級毒品甲基安非他命1 包
    （實稱毛重0.614 公克，含包裝袋），係被告所有為供施用
    所持有之毒品（該外包裝袋與內含之毒品已無法完全析離乾
    淨）、含有第一級毒品海洛因成分之香煙1 根、含有第一級
    毒品海洛因成分之殘渣袋1 只、含有第二級毒品甲基安非他
    命成分之殘渣袋1 只，均應依毒品危害防制條例第18條第1
    項前段之規定，諭知沒收銷燬之。扣案注射針筒1 支，係被
    告所有供其施用第一級毒品海洛因之用（但非專供），業經
    被告陳述明確，應依刑法第38條第1 項第2 款規定宣告沒收
    。
據上論斷，應依刑事訴訟法第273 條之1 第1 項、第299 條第1
項前段，毒品危害防制條例第10條第1 項、第2 項、第18條第1
項前段，刑法第11條、第56條、第51條第5 款、第38條第1 項第
2 款，判決如主文。
本案經檢察官何嘉仁到庭執行職務。
中　　華　　民　　國　　94　　年　　12　　月　　9 　　日
                  刑事第七庭    法　官　劉為丕
上正本證明與原本無異。
如不服本判決，應於送達後10日內，向本院提出上訴狀。
                                書記官  方秀貞
中　　華　　民　　國　　94　　年　　12　　月　　9 　　日
附錄本案論罪科刑法條：
毒品危害防制條例第10條
施用第一級毒品者，處 6 月以上 5 年以下有期徒刑。
施用第二級毒品者，處 3 年以下有期徒刑。
